臺灣新北地方法院民事判決
                                       110年度簡字第67號
原      告  吳基立  
被      告  李彥鋒  
上列當事人間請求侵權行為損害賠償事件，本院於中華民國110
年10月21日言詞辯論終結，判決如下：
    主      文
一、被告應給付原告新臺幣1 萬8,191 元，及自民國109 年11月
    25日起至清償日止，按年息百分之5 計算之利息。
二、原告其餘之訴駁回。
三、訴訟費用由被告負擔千分之41；餘由原告負擔。
四、本判決第1 項得假執行；但被告如以新臺幣1 萬8,191 元為
    原告預供擔保後，得免為假執行。
    事實及理由
一、程序方面：
(一)按訴狀送達後，原告不得將原訴變更或追加他訴，但請求之
    基礎事實同一者，或擴張或減縮應受判決事項之聲明者，不
    在此限，民事訴訟法第255 條第1 項第2 、3 款分別定有明
    文。本件原告起訴時訴之聲明第1 項係請求被告應給付原告
    新臺幣（下同）150 萬元及自起訴狀繕本送達翌日起至清償
    日止，按年利率百分之5 計付之利息。嗣於民國110 年4 月
    15日本院言詞辯論期日，原告以言詞變更訴之聲明第1 項之
    本金為44萬1,818 元（見本院卷㈠第366 頁），經核原告所
    為上開訴之變更，係本於被告侵權行為之同一請求基礎事實
    ，而減縮應受判決事項之聲明，合於前揭法條規定，應予准
    許。
(二)次按民國110 年1 月20日修正公布，並自同年月22日生效施
    行之民事訴訟法第427 條第2 項第11款規定，本於道路交通
    事故有所請求而涉訟者，不問其標的金額或價額一律適用簡
    易程序。次按修正之民事訴訟法簡易訴訟程序，依本施行法
    第12條第10項公告施行後，於修正前已繫屬之事件，其法院
    管轄權及審理程序依下列之規定：㈠未經終局裁判者，適用
    修正後之規定。㈡曾經終局裁判者，適用修正前之規定，民
    事訴訟法施行法第4 條之1 定有明文。查原告係因道路交通
    事故受有損害而請求被告賠償，則依上開說明，雖本件於上
    開法條修正前已繫屬於本院，惟於法條修正後尚未經本院終
    局裁判，是本件自應適用修正後之民事訴訟法第427 條第2
    項第11款規定，由本院改依簡易訴訟程序而為裁判（原本院
    110 年度訴字第158 號案件），先予敘明。
二、原告主張：
(一)被告於107 年10月20日下午4 時37分許，將所駕駛之車號00
    0-0000號自用小客車（下稱系爭小客車），熄火停放在新北
    市○○區○○街0 段00號前（往板橋方向）之停車格，本應注意
    汽車停車時，乘客應由右側開啟或關閉車門，汽車駕駛人或
    乘客應確認安全無虞後，將車門開啟至可供出入幅度，迅速
    下車並關上車門，而依當時天候為晴，日間自然光線，路面
    乾燥、無缺陷，道路無障礙物，視距良好等狀況，並無不能
    注意之情形，竟疏未注意及此，為圖方便，竟開啟系爭小客
    車左後車門後，未迅速將後座之乘客即孩童抱下車並關上車
    門（開門時間達11秒以上），致使保安街1 段外側車道（往
    板橋方向）行進動線發生障礙，適原告騎乘車號000-000 號
    輕型機車（下稱系爭機車），沿保安街1 段外側車道（往板
    橋方向）直行而車頭撞擊系爭小客車左後車門，因而人車倒
    地，並受有下背和骨盆挫傷、右側肩膀挫傷、右側手部擦傷
    之傷害。而被告上開過失傷害行為，業經鈞院以109 年度交
    易字第103 號刑事判決被告犯過失傷害罪，處拘役30日並得
    易科罰金在案。為此，原告爰依民法第184 條第1 項前段、
    第2 項、第191 條之2 之規定及侵權行為法律關係，請求被
    告負損害賠償責任。茲將原告請求項目及金額分述如下：
 1、醫療費用4 萬1,818 元：
    原告因本件車禍事故受有上開傷害，而至財團法人徐元智先
    生醫藥基金會亞東紀念醫院（下稱亞東醫院）、樹林仁愛醫
    院、大樹診所、永峰診所、漢昌中醫診所、大英診所、仁人
    中醫診所、大安堂國術館等醫療院所就診，分別支出醫療費
    用3,160 元、8,308 元、2,300 元、2 萬3,750 元、1 萬元
    、1,300 元、50元、900 元，共計支出醫療費用4 萬9,768
    元，惟其僅請求醫療費用4 萬1,818 元。
 2、精神慰撫金40萬元：
    原告因本件車禍事故發生而受有上開傷害，更造成脊椎日益
    惡化，腰部疼痛難耐行動困難，致原告受有相當之精神上痛
    苦，故請求精神慰撫金40萬元等語。
(二)並聲明求為：
 1、被告應給付原告44萬1,818 元，及自起訴狀繕本送達翌日起
    至清償日止，按年息百分之5 計算之利息。
 2、原告願供擔保，請准宣告假執行。
三、被告則以：
(一)伊對刑事判決有意見，依本件車禍之現場監視器錄影所示，
    可知係原告騎乘系爭機車撞擊伊之系爭小客車，何以伊需賠
    償原告。伊依照規定將嬰兒椅安置於駕駛座後方，而伊從後
    方抱小孩下車，開門10餘秒後，原告始從後方撞擊過來，且
    倘原告行駛直線，並注意車前狀況，就不會撞擊伊之系爭小
    客車，況本件車禍事故經鑑定結果亦認定原告為肇事主因等
    語，資為抗辯。
(二)答辯聲明：駁回原告之訴及其假執行之聲請；如受不利判決
    ，願供擔保請准宣告免為假執行。
四、本院之判斷：
(一)本件被告於前揭時間，將其所駕駛之系爭小客車熄火停放於
    新北市○○區○○街0 段00號前（往板橋方向）之停車格，因疏
    未注意汽車停車時，乘客應由右側開啟或關閉車門，汽車駕
    駛人或乘客應確認安全無虞後，將車門開啟至可供出入幅度
    ，迅速下車並關上車門，而依當時天候為晴，日間自然光線
    ，路面乾燥、無缺陷，道路無障礙物，視距良好等狀況，並
    無不能注意之情形，惟疏未注意及此，竟開啟系爭小客車左
    後車門後，未迅速將後座之乘客即孩童抱下車並關上車門（
    開門時間達11秒以上），致使保安街1 段外側車道（往板橋
    方向）行進動線發生障礙，適有原告騎乘系爭機車沿保安街
    1 段外側車道（往板橋方向）直行，亦疏未注意系爭小客車
    左後車門已開啟，不慎車頭撞擊系爭小客車之左後車門，因
    而人車倒地，受有下背和骨盆挫傷、右側肩膀挫傷、右側手
    部擦傷之傷害。而被告上開過失行為，業經本院刑事庭以10
    9 年度交易字第103 號刑事判決被告犯過失傷害罪，處拘役
    30日並得易科罰金，嗣原告不服請求檢察官提起上訴，復經
    臺灣高等法院以108 年度交上易字第35號刑事判決駁回上訴
    並確定在案等情，有原告提出之仁愛醫院診斷證明書影本、
    上開刑事判決影本在卷可稽（見本院110 年度訴字第158 號
    卷第19頁及本院卷㈠第387-394 頁、第403-410 頁），並有
    本院依職權調取本件車禍之道路交通事故調查卷宗所檢附道
    路交通事故現場圖、道路交通事故調查報告表㈠、㈡、談話紀
    錄表、現場照片16幀、初步分析研判表等件影本存卷足徵（
    見本院109 年度板司調字第371 號卷第21-44 頁），是此部
    分事實，自堪信為真。
(二)被告固不否認其有上揭開啟系爭小客車左後車門後，未迅速
    關上車門（開門時間達11秒以上）之行為，惟否認其有何過
    失，並辯以伊依照規定將嬰兒椅安置於駕駛座後方，而伊從
    後方抱小孩下車，開門10餘秒後，原告始騎乘系爭機車從後
    方撞擊系爭小客車，倘原告直線行駛並注意車前狀況，即不
    會撞擊系爭小客車，且車禍事故鑑定結果亦認定原告為肇事
    主因等語。惟查：
 1、按汽車臨時停車或停車，汽車駕駛人或乘客開啟或關閉車門
    時，應遵守下列規定：一、應於汽車停妥後開啟或關閉車門
    。二、乘客應由右側開啟或關閉車門，但在單行道准許左側
    停車者，應由左側開啟或關閉車門。車輛後方設有輪椅置放
    區者得由後方開啟或關閉車門。三、應注意行人、其他車輛
    ，並讓其先行。四、確認安全無虞後，再將車門開啟至可供
    出入幅度，迅速下車並關上車門；行人乘車時，應依下列規
    定：…四、應由右側車門上下車。但在單行道准許左側停車
    者，應由左側車門上下車，道路交通安全規則第112 條第5
    項、第136 條第4 款分別定有明文。
 2、本件被告將系爭小客車停放於前開地點之停車格時，並未盡
    量向外（右）側停靠，甲車之左前、後輪甚且壓線並超出停
    車格外，外（右）側車身與人行道仍有明顯空間等情，此有
    車禍事故現場照片附卷為憑（見本院109 年度板司調字第37
    1 號卷第31-33 頁），而該處道路兩側商家林立，復佐以車
    禍發生時為下午4 時37分許，接近下班尖峰時間，往來車流
    量漸增，被告應可預見其既未將車輛向右側靠緊道路邊緣停
    放，若再開啟左後車門，勢將影響行經該處外側車道其他車
    輛之正常行駛路線，且被告本應注意遵守前開道路交通安全
    規則之規定，車上乘客應由右側開啟或關閉車門，及確認安
    全無虞後，將車門開啟至可供出入幅度，迅速下車並關上車
    門，又當時並無不能注意之情事，詎被告竟疏未注意，逕自
    開啟系爭小客車左後車門後，未迅速將後座之乘客即孩童抱
    下車並關上車門（開門時間達11秒以上），而占用部分車道
    ，致原告騎乘系爭機車行經該處時，碰撞系爭小客車之左後
    車門而人車倒地，因而受有前揭傷害，是被告對本件車禍事
    故之發生自有過失。況本件車禍事故前經新北市政府車輛行
    車事故鑑定會、新北市車輛行車事故鑑定覆議會為鑑定，其
    鑑定結果、鑑定覆議意見均認定：被告駕照吊銷駕駛自用小
    客車，開啟車門侵入車道妨礙他車通行，為肇事次因等語，
    此有原告提出之新北市政府車輛行車事故鑑定會鑑定意見書
    、新北市車輛行車事故鑑定覆議會鑑定覆議意見書等件影本
    附卷足參（見本院卷㈠第435-446 頁），益徵被告就本件車
    禍事故確有過失甚明。則原告主張被告因過失不法侵害原告
    ，致原告受有損害等語，自堪信為真實。
 3、至被告辯稱嬰兒椅需安置於駕駛座後方乙節縱認屬實（假設
    語氣），然本件被告停放系爭小客車之位置，右側即為人行
    道一節，此有前開車禍事故現場照片可考，是被告車上之乘
    客自無不能由右側車門下車之情形，則揆諸上開規定，被告
    自應由右側後車門將後座之乘客即孩童抱下車，而非為圖方
    便而開啟左側後車門；另上開鑑定意見書之鑑定結果固有認
    定：原告駕駛系爭機車，未注意路邊停車格已開啟車門之車
    輛，為肇事主因等語，然此部分僅係原告就本件車禍事故之
    發生亦與有過失，且為肇事主因，尚不因此即得推認被告就
    本件車禍事故之發生並無過失而得免除其責任，是被告上開
    所辯之詞，均無足採。
(三)按因故意或過失，不法侵害他人之權利者，負損害賠償責任
    ；汽車、機車或其他非依軌道行駛之動力車輛，在使用中加
    損害於他人者，駕駛人應賠償因此所生之損害；不法侵害他
    人身體或健康者，對被害人因此減少或喪失之勞動能力或增
    加生活上之需要時，應負損害賠償責任；不法侵害他人之身
    體、健康、名譽、自由、信用、隱私、貞操、或不法侵害其
    他人格法益而情節重大者，被害人雖非財產上之損害，亦得
    請求賠償相當之金額，民法第184 條第1 項前段、第191 條
    之2 本文、第193 條第1 項、第195 條第1 項分別定有明文
    。復按當事人主張有利於己之事實者，就其事實有舉證之責
    任，民事訴訟法第277 條前段亦有明文。是民事訴訟如係由
    原告主張權利者，應先由原告負舉證之責，若原告先不能舉
    證，以證實自己主張之事實為真實，則被告就其抗辯事實即
    令不能舉證，或其所舉證據尚有疵累，亦應駁回原告之請求
    （最高法院有17年上字第917 號判例要旨參照）。原告主張
    被告因過失不法侵害原告，致其身體健康及財產上受有損害
    等情，已如前述，則揆諸上開規定，原告請求被告負損害賠
    償責任，洵為正當。惟原告就其所請求之各項費用，仍應由
    原告就其主張所受損害此一有利於己之事實負舉證責任。茲
    就原告請求之項目及金額分述如下：
 1、醫療費用：原告主張其因本件車禍受有上開之傷害，而至亞
    東醫院、樹林仁愛醫院、大樹診所、永峰診所、漢昌中醫診
    所、大英診所、仁人中醫診所、大安堂國術館等醫療院所就
    診，分別支出醫療費用3,160 元、8,308 元、2,300 元、2 
    萬3,750 元、1 萬元、1,300 元、50元、900 元，共計支出
    醫療費用4萬9,768 元，惟其僅請求醫療費用4 萬1,818 元
    等語，固據提出亞東醫院診斷證明書及醫療費用收據、仁愛
    醫院診斷證明書及醫療費用收據、大樹診所醫療費用收據、
    永峰診所收據、漢昌中醫診所掛號費收據、自願同意書、大
    英門診醫療費用收據等件影本附卷可按（見本院卷㈠第381-3
    85 頁、卷
    ㈡第33-225頁），然為被告否認。查：
 (1)原告因本件車事故受有前揭傷害等情，業詳如前述，而參以
    原告提出之仁愛醫院診斷證明書及醫療費用收據所示，可知
    原告於附表一所示之時間分別前往亞東醫院、仁愛醫院、漢
    昌中醫診所、大英診所就診急診醫學科、一般外科、復健科
    、骨科部；復參諸原告之亞東醫院、仁愛醫院、漢昌中醫診
    所、大英診所病歷所示，分別記載原告係因下背痛、肌痛、
    右側肩膀挫傷、下背和骨盆挫傷等傷勢而分別前往亞東醫院
    、仁愛醫院、漢昌中醫診所、大英診所就診，此並有本院依
    職權調取原告之亞東醫院、仁愛醫院、漢昌中醫診所、大英
    診所病歷等件影本存卷足徵（見本院卷㈠第25-27 頁、第43-
    53 頁、第61-88 頁、第163 頁），經核原告於附表一所示
    之時間前往各該醫療院所就診之傷勢位置與其因本件車禍所
    受傷勢位置相符，且就診之科別與車禍所受傷勢相關、時間
    亦與本件車禍事故時間緊密，又各醫療項目費用均已記載明
    確，是堪認上開醫療費用均係與本件車禍事故受傷有關，並
    具有必要性。而經本院核對計算上開醫療費用單據後，原告
    此部分所支出醫療費用為1 萬0,638 元，是原告請求如附表
    一所示之醫療費用共計1 萬0,638 元，應屬有據。
 (2)另原告復主張其尚因本件車禍事故受有上開傷害，而分別於
    如附表二所示之時間前往該等醫療院所就診，並支出如附表
    二所示之醫療費用等語。惟查，關於附表二編號11之醫療費
    用部分，原告就診之時間為110 年6 月25日，與本件車禍事
    故發生時之107 年10月20日相隔約2 年8 月之久，且原告復
    未提出任何證據證明此部分之醫療費用與本件車禍所受傷勢
    相關，尚無從知悉原告係因何病症前往仁愛醫院就診，自難
    認此部分之醫療費用係因本件車禍受傷所支出；關於附表二
    編號15至50、53至65、68至223 之醫療費用部分，觀諸原告
    之漢昌中醫診所病歷、亞東醫院107 年12月31日、108 年10
    月22日、108 年11月11日病歷、永峰診所診斷證明書所示，
    其上分別記載：「病名：S40012A 左側肩膀挫傷之初期照護
    」、「病名：S5002XA 左側手肘挫傷之初期照護」、「Subj
    ective：TA with left shoulder pain…」、「病名：左肩
    挫傷合併左肩關節攣縮。病患於民國107 年10月31日至民國
    110 年3 月13日至本診所復健共180 次」等語（見本院卷㈠
    第153 頁、第159-161 頁、第31-43 頁），可知原告係因左
    側肩膀、左側手肘挫傷而至上開醫院、診所就診。而原告因
    本件車禍所受之傷勢為下背和骨盆挫傷、右側肩膀挫傷、右
    側手部擦傷之傷害，自難認此部分之醫療費用與本件車禍有
    關。參以原告前曾於107年7月15日上午11時許發生交通事故
    ，受有左肩旋轉肌受損撕裂、二頭肌受損、左側脊椎2至5節
    緊縮等傷害(見本院卷㈠第147亞東醫院病歷、本院109年度簡
    上字第214號民事判決所示)，上開就診費用，應與此傷害有
    關，則原告請求此部分之醫療費用，尚難准許；關於附表二
    編號224至241、243至260、262至268之醫療費用部分，原告
    並未提出診斷證明書佐證該部分醫療費用係因本件車禍事故
    所受傷勢就醫所支出而與本件車禍事故有因果關係，又附表
    二編號51至52之醫療費用部分，因其上就診日期不明，復參
    以原告之漢昌中醫診所病歷表所示，原告於108年3月間前往
    漢昌中醫診所就診之病名均為「左側肩膀挫傷」等情，此有
    該診所之病歷表可佐（見本院卷㈠第37-39頁），可知原告此
    部分之醫療費用亦應與本件車禍事故無關，而附表二編號2
    至3之醫療費用部分，原告所提出之醫療費用單據與附表一
    編號18至19相同，故不得重複請求，是原告此部分之請求，
    均難認有據；至就關於附表二編號1、4至10、12至14、66至
    67、242、261之證明書費用部分，按診斷書費用，如係被害
    人為證明損害發生及其範圍所必要之費用，應納為損害之一
    部分，得請求加害人賠償（最高法院94年度台上字第198號
    、93年度台上字第1159號判決意旨參照），是原告聲請診斷
    證明書如係為證明損害，則該費用自屬必要支出，如未經提
    出以證明與本件原告所受傷害、損害有關，自非必要支出，
    不應准許。而原告就此部分證明書費用，均未提出診斷證明
    書以為證明，自難認屬證明本件車禍傷勢、損害狀況及內容
    所必要之支出，故應予剔除。準此，原告請求附表二所示之
    醫療費用共計3萬6,300元，尚屬無據，不應准許。
 2、精神慰撫金：原告因被告之前開過失不法侵害行為，致身體
    受有下背和骨盆挫傷、右側肩膀挫傷、右側手部擦傷之傷害
    ，其精神上自受有相當之痛苦，則其依民法第195 條規定，
    請求非財產上損害賠償，自屬有據。本院審酌原告為臺灣師
    範大學英語系畢業，原係擔任國中英文老師，現已退休，任
    職國中老師25年、補教老師15年，名下財產有投資1 筆，10
    8 年有股利所得若干元，及其因上開傷勢所受精神痛苦之程
    度；另被告為高中肄業，現從事鐵工之工作，每月收入約4 
    萬餘元，名下有不動產2 筆、汽車乙輛，108 年有薪資、執
    行業務、利息所得約28萬餘元，及被告於本件車禍之過失情
    節等一切情狀此有本院依職權調閱之兩造稅務電子閘門財產
    所得調件明細表、本院110 年3 月4 日言詞辯論筆錄等件附
    卷為據（本院110 年度訴字第158 號卷第53-57 頁及限閱卷
    第3-18頁），認原告請求精神慰撫金40萬元，尚嫌過高，應
    以5 萬元為允適，逾此金額之請求，非有理由。
 3、基上，原告得請求之金額合計為6 萬0,638 元（計算式：醫
    療費用10,638元＋精神慰撫金50,000元＝60,638元）。
(四)再按損害之發生或擴大，被害人與有過失者，法院得減輕賠
    償金額，或免除之，民法第217 條第1 項亦有明文。另按汽
    車行駛時，駕駛人應注意車前狀況，並隨時採取必要之安全
    措施，道路交通安全規則第94條第3 項亦有明定。被告主張
    原告就本件車禍之發生有過失，且為本件車禍事故之肇事主
    因等語，而原告固不否認其就本件車禍事故之發生亦有過失
    ，惟否認其應負擔全部之肇事責任，並稱應由其負擔3 分之
    2 之肇事責任、被告負擔3 分之1 之肇事責任等語。查，原
    告騎乘系爭機車沿保安街1 段外側車道（往板橋方向）直行
    時，疏未注意被告停放於保安街1 段85號前（往板橋方向）
    停車格內之系爭小客車左後車門已開啟，不慎車頭撞擊系爭
    小客車之左後車門，因而人車倒地等情，有臺灣高等法院11
    0 年度交上易字第14號刑事判決、本院109 年度交易字第10
    3 號刑事判決等件影本存卷可考（見本院卷㈠第387-394 頁
    、第403-410 頁）；又本件車禍事故前經送新北市政府車輛
    行車事故鑑定會、新北市車輛行車事故鑑定覆議會鑑定，其
    鑑定結果均認定原告駕駛輕型機車，未注意路邊停車格已開
    啟車門之車輛，為肇事主因、被告駕照吊銷駕駛自用小客車
    ，開啟車門侵入車道妨礙他車通行，為肇事次因等情，亦有
    原告提出之新北市政府車輛行車事故鑑定會鑑定意見書、新
    北市車輛行車事故鑑定覆議會鑑定覆議意見書等件影本附卷
    為證（見本院卷㈠第435-445 頁），足見原告就本件車禍事
    故之發生亦具有過失，且為肇事主因甚明。本院爰審酌原告
    及被告之對本件車禍事故發生之過失情狀，認為原告、被告
    應各負擔百分之70、百分之30之肇事責任。是以，原告所得
    請求被告賠償之金額為1 萬8,191 元（計算式：60,638元×3
    0% ＝18,191元，元以下四捨五入）。
(五)末按給付無確定期限者，債務人於債權人得請求給付時，經
    其催告而未為給付，自受催告起，負遲延責任，其經債權人
    起訴而送達訴狀，或依督促程序送達支付命令，或為其他相
    類之行為者，與催告有同一之效力；遲延之債務，以支付金
    錢為標的者，債權人得請求依法定利率計算之遲延利息；應
    付利息之債務，其利率未經約定，亦無法律可據者，週年利
    率為百分之5 ，民法第229 條第2 項、第233 條第1 項前段
    、第203 條分別定有明文。本件原告對被告之侵權行為損害
    賠償債權，兩造自無約定清償期及利率，是依上開規定，原
    告並請求被告應自起訴狀繕本送達之翌日即109 年11月25日
    （見本院109 年度板司調字第371 號卷第47頁，本院送達證
    書）起至清償日，按法定利率即年息百分之5 計算之利息，
    洵屬有據。
五、綜上所述，原告依民法第184 條第1 項前段、第191 條之2
    之規定及侵權行為法律關係，請求被告給付1 萬8,191 元及
    自起訴狀繕本送達被告之翌日即109 年11月25日起至清償日
    止，按年息百分之5 計算之利息部分，為有理由，應予准許
    ；逾此範圍之請求，非有理由，應予駁回。
六、本件原告勝訴部分，係就民事訴訟法第427 條第1 項訴訟適
    用簡易程序所為被告部分敗訴之判決，依同法第389 條第1
    項第3 款規定，應依職權就原告勝訴部分宣告假執行；另被
    告陳明願供擔保聲請宣告免為假執行，經核無不合，爰酌定
    相當之擔保金額宣告之。至原告固有為假執行之聲請，惟此
    僅在促使本院行使職權，故就原告敗訴部分，不另為假執行
    准駁之諭知，附此敘明。
七、本件事證已臻明確，兩造其餘主張及所提之證據，經審酌後
    認於本院上開判斷無涉或無違，爰不一一論述，附此敘明。
八、結論：本件原告之訴為一部有理由、一部無理由，因此判決
    如主文。
中　　華　　民　　國　 110　　年　　12　　月　　16　　日
                  民事第一庭  法  官  毛崑山
以上正本係照原本作成。
如對本判決上訴，須於判決送達後20日內向本院提出上訴狀。如
委任律師提起上訴者，應一併繳納上訴審裁判費。
中　　華　　民　　國　 110　　年　　12　　月　　16　　日
                              書記官  童淑敏